# 一致性费用评价费用

提问人：thcpah 时间：2016-11-02 13:55:12
仿制药企业本年度有大额一致性评价性用，用于原已取得药号的延续，各位老师，能够资本化吗？

回答人：chenyiwei
应费用化处理，这是为了延续以前的研发成果为本企业带来经济利益的能力，并不涉及对研发成果本身的进一步改进完善，不增加未来经济利益流入的能力。

提问人：thcpah 时间：2016-11-02 16:11:09
陈老师：讨论一下。因如果企业不支付这笔费用，就会使药号作废，使未来经济利益遭受重大损失，这种为了保证未来经济利润不受损失的支出，是否也可认为是增加未来经济利益的流入呢？

回答人：chenyiwei
这不是增加未来的经济利益流入，而是维持原有的经济利益流入能力，所以不能资本化。

提问人：thcpah 时间：2016-11-03 13:36:49
陈老师：如果企业再申请新药号过程中，发生类似这种大额支出，因其已完成临床的技术投入（一般认为是研制阶段)，并进行了费用化，则这时能否资本化呢？

回答人：chenyiwei
也不行。这可以认为是合规性支出。